Inventaris van het archief van de Stichting Rechtsherstel Sinti en Roma (SRSR)
Nationaal Archief, Den Haag
- Stukken betreffende bijzondere onderwerpen, B
  - Taakuitvoering, B.2
    - Toekenning van subsidies aan personen, B.2.3
      - Aanvraagdossiers. Chronologisch geordend, B.2.3.1
        - Aanvraagdossiers. Chronologisch geordend, 1832-1954.; 1-374, 376-1288; 1288 dossiers
          - 02-1-354, 416
          - 02-1-356, 417
          - 02-1-356, 418
          - 02-1-357, 419
          - 02-1-358, 420
          - 02-1-359, 421
          - 02-1-360, 422
          - 02-1-361, 423
          - 02-1-362, 424
          - 02-1-363, 425
          - 02-1-364, 426
          - 02-1-365, 427
          - 02-1-366, 428
          - 02-1-367, 429
          - 02-1-368, 430
          - 02-1-369, 431
          - 02-1-370, 432
          - 02-1-371, 433
          - 02-1-372, 434
          - 02-1-373, 435
          - 02-1-374, 436
          - 02-1-375, 437
          - 02-1-376, 438
          - 02-1-377, 439
          - 02-1-378, 440
          - 02-1-379, 441
          - 02-1-379, 442
          - 02-1-379, 443
          - 02-1-380, 444
          - 02-1-381, 445
          - 02-1-383, 446
          - 02-1-384, 447
          - 02-1-385, 448
          - 02-1-386, 449
          - 02-1-387, 450
          - 02-1-388, 451
          - 02-1-389, 452
          - 02-1-390, 453
          - 02-1-391, 454
          - 02-1-392, 455
          - 02-1-393, 456
          - 02-1-394, 457
          - 02-1-394, 458
          - 02-1-395, 459
          - 02-1-397, 460
          - 02-1-398, 461
          - 02-1-399, 462
          - 02-1-400, 463
          - 02-1-401, 464
          - 02-1-402, 465
          - 02-1-403, 466
          - 02-1-404, 467
          - 02-1-405, 468
          - 02-1-406, 469
          - 02-1-407, 470
          - 02-1-408, 471
          - 02-1-409, 472
          - 02-1-410, 473
          - 02-1-411, 474
          - 02-1-411, 475
          - 02-1-413, 476
          - 02-1-413, 477
          - 02-1-417, 478
          - 02-1-417, 479
          - 02-1-418, 480
          - 02-1-418, 481
          - 02-1-419, 482
          - 02-1-419, 483
          - 02-1-420, 484
          - 02-1-420, 485
          - 02-1-421, 486
          - 02-1-422, 487
          - 02-1-424, 488
          - 02-1-425, 489
          - 02-1-426, 490
          - 02-1-427, 491
          - 02-1-428, 492
          - 02-1-429, 493
          - 02-1-430, 494
          - 02-1-431, 495
          - 02-1-432, 496
          - 02-1-433, 497
          - 02-1-434, 498
          - 02-1-436, 499
          - 02-1-437, 500
          - 02-1-438, 501
          - 02-1-439, 502
          - 02-1-440, 503
          - 02-1-441, 504
          - 02-1-442, 505
          - 02-1-443, 506
          - 02-1-444, 507
          - 02-1-444, 508
          - 02-1-446, 509
          - 02-1-446, 510
          - 02-1-448, 511
          - 02-1-449, 512
          - 02-1-450, 513
          - 02-1-451, 514
          - 02-1-452, 515
          - 02-1-454, 516
          - 02-1-455, 517
          - 02-1-456, 518
          - 02-1-457, 519
          - 02-1-458, 520
          - 02-1-459, 521
          - 02-1-460, 522
          - 02-1-461, 523
          - 02-1-462, 524
          - 02-1-463, 525
          - 02-1-464, 526
          - 02-1-465, 527
          - 02-1-470, 528
          - 02-1-470, 529
          - 02-1-472, 530
          - 02-1-472, 531
          - 02-1-474, 532
          - 02-1-474, 533
          - 02-1-476, 534
          - 02-1-476, 535
          - 02-1-477, 536
          - 02-1-479, 537
          - 02-1-480, 538
          - 02-1-480, 539
          - 02-1-481, 540
          - 02-1-481, 541
          - 02-1-484, 542
          - 02-1-484, 543
          - 02-1-486, 544
          - 02-1-486, 545
          - 02-1-488, 546
          - 02-1-488, 547
          - 02-1-489, 548
          - 02-1-491, 549
          - 02-1-492, 550
          - 02-1-493, 551
          - 02-1-493, 552
          - 02-1-495, 553
          - 02-1-495, 554
          - 02-1-497, 555
          - 02-1-497, 556
          - 02-1-499, 557
          - 02-1-499, 558
          - 02-1-501, 559
          - 02-1-502, 560
          - 02-1-502, 561
          - 02-1-503, 562
          - 02-1-505, 563
          - 02-1-506, 564
          - 02-1-507, 565
          - 02-1-508, 566
          - 02-1-509, 567
          - 02-1-510, 568
          - 02-1-511, 569
          - 02-1-511, 570
          - 02-1-512, 571
          - 02-1-512, 572
          - 02-1-513, 573
          - 02-1-513, 574
          - 02-1-514, 575
          - 02-1-514, 576
          - 02-1-515, 577
          - 02-1-515, 578
          - 02-1-521, 579
          - 02-1-522, 580
          - 02-1-523, 581
          - 02-1-525, 582
          - 02-1-526, 583
          - 02-1-526, 584
          - 02-1-528, 585
          - 02-1-528, 586
          - 02-1-530, 587
          - 02-1-530, 588
          - 02-1-532, 589
          - 02-1-532, 590
          - 02-1-534, 591
          - 02-1-534, 592
          - 02-1-536, 593
          - 02-1-536, 594
          - 02-1-538, 595
          - 02-1-538, 596
          - 02-1-540, 597
          - 02-1-540, 598
          - 02-1-542, 599
          - 02-1-542, 600
          - 02-1-544, 601
          - 02-1-544, 602
          - 02-1-546, 603
          - 02-1-546, 604
          - 02-1-548, 605
          - 02-1-548, 606
          - 02-1-550, 607
          - 02-1-550, 608
          - 02-1-552, 609
          - 02-1-552, 610
          - 02-1-554, 611
          - 02-1-554, 612
          - 02-1-571, 613
          - 02-1-572, 614
          - 02-1-572, 615
          - 02-1-573, 616
          - 02-1-574, 617
          - 02-1-574, 618
          - 02-1-576, 619
          - 02-1-577, 620
          - 02-1-578, 621
          - 02-1-579, 622
          - 02-1-580, 623
          - 02-1-581, 624
          - 02-1-582, 625
          - 02-1-583, 626
          - 02-1-584, 627
          - 02-1-584, 628
          - 02-1-586, 629
          - 02-1-587, 630
          - 02-1-589, 631
          - 02-1-589, 632
          - 02-1-590, 633
          - 02-1-592, 634
          - 02-1-593, 635
          - 02-1-594, 636
          - 02-1-595, 637
          - 02-1-596, 638
          - 02-1-597, 639
          - 02-1-598, 640
          - 02-1-599, 641
          - 02-1-600, 642
          - 02-1-601, 643
          - 02-1-602, 644
          - 02-1-603, 645
          - 02-1-604, 646
          - 02-1-605, 647
          - 02-1-605, 648
          - 02-1-607, 649
          - 02-1-607, 650
          - 02-1-609, 651
          - 02-1-609, 652
          - 02-1-612, 653
          - 02-1-613, 654
          - 02-1-614, 655
          - 02-1-615, 656
          - 02-1-616, 657
          - 02-1-618, 658
          - 02-1-619, 659
          - 02-1-620, 660
          - 02-1-621, 661
          - 02-1-622, 662
          - 02-1-623, 663
          - 02-1-624, 664
          - 02-1-625, 665
          - 02-1-626, 666
          - 02-1-626, 667
          - 02-1-628, 668
          - 02-1-628, 669
          - 02-1-630, 670
          - 02-1-630, 671
          - 02-1-633, 672
          - 02-1-634, 673
          - 02-1-634, 674
          - 02-1-635, 675
          - 02-1-637, 676
          - 02-1-637, 677
          - 02-1-639, 678
          - 02-1-640, 679
          - 02-1-640, 680
          - 02-1-641, 681
          - 02-1-643, 682
          - 02-1-643, 683
          - 02-1-644, 684
          - 02-1-646, 685
          - 02-1-646, 686
          - 02-1-648, 687
          - 02-1-649, 688
          - 02-1-650, 689
          - 02-1-650, 690
          - 02-1-651, 691
          - 02-1-653, 692
          - 02-1-654, 693
          - 02-1-654, 694
          - 02-1-655, 695
          - 02-1-656, 696
          - 02-1-656, 697
          - 02-1-657, 698
          - 02-1-658, 699
          - 02-1-659, 700
          - 02-1-660, 701
          - 02-1-661, 702
          - 02-1-662, 703
          - 02-1-663, 704
          - 02-1-663, 705
          - 02-1-664, 706
          - 02-1-666, 707
          - 02-1-666, 708
          - 02-1-668, 709
          - 02-1-669, 710
          - 02-1-670, 711
          - 02-1-670, 712
          - 02-1-672, 713
          - 02-1-673, 714
          - 02-1-673, 715
          - 02-1-674, 716
          - 02-1-676, 717
          - 02-1-676, 718
          - 02-1-677, 719
          - 02-1-678, 720
          - 02-1-678, 721
          - 02-1-680, 722
          - 02-1-681, 723
          - 02-1-681, 724
          - 02-1-682, 725
          - 02-1-683, 726
          - 02-1-683, 727
          - 02-1-685, 728
          - 02-1-685, 729
          - 02-1-687, 730
          - 02-1-688, 731
          - 02-1-688, 732
          - 02-1-690, 733
          - 02-1-691, 734
          - 02-1-691, 735
          - 02-1-692, 736
          - 02-1-694, 737
          - 02-1-695, 738
          - 02-1-695, 739
          - 02-1-696, 740
          - 02-1-698, 741
          - 02-1-699, 742
          - 02-1-700, 743
          - 02-1-700, 744
          - 02-1-701, 745
          - 02-1-703, 746
          - 02-1-704, 747
          - 02-1-704, 748
          - 02-1-705, 749
          - 02-1-707, 750
          - 02-1-709, 751
          - 02-1-712, 752
          - 02-1-715, 753
          - 02-1-716, 754
          - 02-1-716, 755
          - 02-1-719, 756
          - 02-1-719, 757
          - 02-1-721, 758
          - 02-1-722, 759
          - 02-1-722, 760
          - 02-1-723, 761
          - 02-1-724, 762
          - 02-1-724, 763
          - 02-1-725, 764
          - 02-1-725, 765
          - 02-1-727, 766
          - 02-1-727, 767
          - 02-1-729, 768
          - 02-1-729, 769
          - 02-1-734, 770
          - 02-1-734, 771
          - 02-1-735, 772
          - 02-1-735, 773
          - 02-1-738, 774
          - 02-1-738, 775
          - 02-1-740, 776
          - 02-1-740, 777
          - 02-1-741, 778
          - 02-1-741, 779
          - 02-1-744, 780
          - 02-1-745, 781
          - 02-1-745, 782
          - 02-1-746, 783
          - 02-1-748, 784
          - 02-1-749, 785
          - 02-1-749, 786
          - 02-1-751, 787
          - 02-1-752, 788
          - 02-1-752, 789
          - 02-1-754, 790
          - 02-1-755, 791
          - 02-1-756, 792
          - 02-1-757, 793
          - 02-1-758, 794
          - 02-1-759, 795
          - 02-1-760, 796
          - 02-1-761, 797
          - 02-1-763, 798
          - 02-1-764, 799
          - 02-1-765, 800
          - 02-1-765, 801
          - 02-1-766, 802
          - 02-1-768, 803
          - 02-1-769, 804
          - 02-1-770, 805
          - 02-1-771, 806
          - 02-1-772, 807
          - 02-1-773, 808
          - 02-1-774, 809
          - 02-1-775, 810
          - 02-1-776, 811
          - 02-1-777, 812
          - 02-1-778, 813
          - 02-1-779, 814
          - 02-1-780, 815
          - 02-1-782, 816
          - 02-1-783, 817
          - 02-1-784, 818
          - 02-1-785, 819
          - 02-1-786, 820
          - 02-1-787, 821
          - 02-1-788, 822
          - 02-1-788, 823
          - 02-1-789, 824
          - 02-1-790, 825
          - 02-1-791, 826
          - 02-1-793, 827
          - 02-1-795, 828
          - 02-1-795, 829
          - 02-1-798, 830
          - 02-1-798, 831
          - 02-1-799, 832
          - 02-1-802, 833
          - 02-1-803, 834
          - 02-1-804, 835
          - 02-1-805, 836
          - 02-1-806, 837
          - 02-1-807, 838
          - 02-1-808, 839
          - 02-1-809, 840
          - 02-1-810, 841
          - 02-1-811, 842
          - 02-1-812, 843
          - 02-1-812, 844
          - 02-1-814, 845
          - 02-1-815, 846
          - 02-1-816, 847
          - 02-1-817, 848
          - 02-1-818, 849
          - 02-1-819, 850
          - 02-1-820, 851
          - 02-1-820, 852
          - 02-1-822, 853
          - 02-1-822, 854
          - 02-1-823, 855
          - 02-1-825, 856
          - 02-1-825, 857
          - 02-1-827, 858
          - 02-1-828, 859
          - 02-1-828, 860
          - 02-1-830, 861
          - 02-1-831, 862
          - 02-1-831, 863
          - 02-1-833, 864
          - 02-1-834, 865
          - 02-1-834, 866
          - 02-1-836, 867
          - 02-1-837, 868
          - 02-1-837, 869
          - 02-1-838, 870
          - 02-1-840, 871
          - 02-1-840, 872
          - 02-1-842, 873
          - 02-1-843, 874
          - 02-1-843, 875
          - 02-1-844, 876
          - 02-1-846, 877
          - 02-1-846, 878
          - 02-1-847, 879
          - 02-1-849, 880
          - 02-1-850, 881
          - 02-1-851, 882
          - 02-1-851, 883
          - 02-1-852, 884
          - 02-1-855, 885
          - 02-1-856, 886
          - 02-1-857, 887
          - 02-1-858, 888
          - 02-1-859, 889
          - 02-1-861, 890
          - 02-1-862, 891
          - 02-1-862, 892
          - 02-1-863, 893
          - 02-1-863, 894
          - 02-1-864, 895
          - 02-1-864, 896
          - 02-1-866, 897
          - 02-1-866, 898
          - 02-1-868, 899
          - 02-1-868, 900
          - 02-1-872, 901
          - 02-1-873, 902
          - 02-1-875, 903
          - 02-1-875, 904
          - 02-1-877, 905
          - 02-1-877, 906
          - 02-1-879, 907
          - 02-1-880, 908
          - 02-1-881, 909
          - 02-1-882, 910
          - 02-1-883, 911
          - 02-1-884, 912
          - 02-1-885, 913
          - 02-1-886, 914
          - 02-1-886, 915
          - 02-1-888, 916
          - 02-1-889, 917
          - 02-1-890, 918
          - 02-1-890, 919
          - 02-1-892, 920
          - 02-1-892, 921
          - 02-1-894, 922
          - 02-1-894, 923
          - 02-1-896, 924
          - 02-1-896, 925
          - 02-1-898, 926
          - 02-1-899, 927
          - 02-1-900, 928
          - 02-1-901, 929
          - 02-1-902, 930
          - 02-1-902, 931
          - 02-1-903, 932
          - 02-1-903, 933
          - 02-1-908, 934
          - 02-1-910, 935
          - 02-1-911, 936
          - 02-1-912, 937
          - 02-1-913, 938
          - 02-1-914, 939
          - 02-1-914, 940
          - 02-1-915, 941
          - 02-1-915, 942
          - 02-1-916, 943
          - 02-1-917, 944
          - 02-1-918, 945
          - 02-1-921, 946
          - 02-1-921, 947
          - 02-1-923, 948
          - 02-1-923, 949
          - 02-1-925, 950
          - 02-1-925, 951
          - 02-1-927, 952
          - 02-1-927, 953
          - 02-1-929, 954
          - 02-1-929, 955
          - 02-1-931, 956
          - 02-1-931, 957
          - 02-1-933, 958
          - 02-1-933, 959
          - 02-1-935, 960
          - 02-1-935, 961
          - 02-1-937, 962
          - 02-1-937, 963
          - 02-1-937, 964
          - 02-1-939, 965
          - 02-1-939, 966
          - 02-1-945, 967
          - 02-1-945, 968
          - 02-1-947, 969
          - 02-1-948, 970
          - 02-1-949, 971
          - 02-1-950, 972
          - 02-1-951, 973
          - 02-1-952, 974
          - 02-1-952, 975
          - 02-1-953, 976
          - 02-1-954, 977
          - 02-1-955, 978
          - 02-1-956, 979
          - 02-1-957, 980
          - 02-1-958, 981
          - 02-1-959, 982
          - 02-1-959, 983
          - 02-1-962, 984
          - 02-1-962, 985
          - 02-1-964, 986
          - 02-1-965, 987
          - 02-1-966, 988
          - 02-1-967, 989
          - 02-1-968, 990
          - 02-1-969, 991
          - 02-1-970, 992
          - 02-1-972, 993
          - 02-1-973, 994
          - 02-1-974, 995
          - 02-1-980, 996
          - 02-1-981, 997
          - 02-1-982, 998
          - 02-1-983, 999
          - 02-1-984, 1000
          - 02-1-985, 1001
          - 02-1-986, 1002
          - 02-1-987, 1003
          - 02-1-988, 1004
          - 02-1-989, 1005
          - 02-1-990, 1006
          - 02-1-990, 1007
          - 02-1-993, 1008
          - 02-1-994, 1009
          - 02-1-995, 1010
          - 02-1-996, 1011
          - 02-1-997, 1012
          - 02-1-998, 1013
          - 02-1-999, 1014
          - 02-1-1000, 1015
          - 02-1-1001, 1016
          - 02-1-1002, 1017
          - 02-1-1003, 1018
          - 02-1-1004, 1019
          - 02-1-1005, 1020
          - 02-1-1006, 1021
          - 02-1-1007, 1022
          - 02-1-1008, 1023
          - 02-1-1009, 1024
          - 02-1-1010, 1025
          - 02-1-1011, 1026
          - 02-1-1012, 1027
          - 02-1-1013, 1028
          - 02-1-1013, 1029
          - 02-1-1014, 1030
          - 02-1-1016, 1031
          - 02-1-1016, 1032
          - 02-1-1020, 1033
          - 02-1-1020, 1034
          - 02-1-1022, 1035
          - 02-1-1023, 1036
          - 02-1-1027, 1037
          - 02-1-1031, 1038
          - 02-1-1032, 1039
          - 02-1-1033, 1040
          - 02-1-1034, 1041
          - 02-1-1035, 1042
          - 02-1-1036, 1043
          - 02-1-1045, 1044
          - 02-1-1046, 1045
          - 02-1-1047, 1046
          - 02-1-1048, 1047
          - 02-1-1049, 1048
          - 02-1-1050, 1049
          - 02-1-1051, 1050
          - 02-1-1053, 1051
          - 02-1-1054, 1052
          - 02-1-1055, 1053
          - 02-1-1056, 1054
          - 02-1-1057, 1055
          - 02-1-1058, 1056
          - 02-1-1060, 1057
          - 02-1-1061, 1058
          - 02-1-1063, 1059
          - 02-1-1064, 1060
          - 02-1-1065, 1061
          - 02-1-1065, 1062
          - 02-1-1069, 1063
          - 02-1-1070, 1064
          - 02-1-1071, 1065
          - 02-1-1073, 1066
          - 02-1-1073, 1067
          - 02-1-1077, 1068
          - 02-1-1079, 1069
          - 02-1-1080, 1070
          - 02-1-1081, 1071
          - 02-1-1084, 1072
          - 02-1-1085, 1073
          - 02-1-1087, 1074
          - 02-1-1088, 1075
          - 02-1-1089, 1076
          - 02-1-1090, 1077
          - 02-1-1091, 1078
          - 02-1-1092, 1079
          - 02-1-1093, 1080
          - 02-1-1094, 1081
          - 02-1-1095, 1082
          - 02-1-1098, 1083
          - 02-1-1099, 1084
          - 02-1-1104, 1085
          - 02-1-1105, 1086
          - 02-1-1106, 1087
          - 02-1-1107, 1088
          - 02-1-1108, 1089
          - 02-1-1109, 1090
          - 02-1-1110, 1091
          - 02-1-1111, 1092
          - 02-1-1112, 1093
          - 02-1-1113, 1094
          - 02-1-1114, 1095
          - 02-1-1115, 1096
          - 02-1-1116, 1097
          - 02-1-1117, 1098
          - 02-1-1118, 1099
          - 02-1-1119, 1100
          - 02-1-1123, 1101
          - 02-1-1127, 1102
          - 02-1-1128, 1103
          - 02-1-1129, 1104
          - 02-1-1131, 1105
          - 02-1-1132, 1106
          - 02-1-1133, 1107
          - 02-1-1134, 1108
          - 02-1-1135, 1109
          - 02-1-1135, 1110
          - 02-1-1136, 1111
          - 02-1-1139, 1112
          - 02-1-1140, 1113
          - 02-1-1141, 1114
          - 02-1-1142, 1115
          - 02-1-1143, 1116
          - 02-1-1144, 1117
          - 02-1-1147, 1118
          - 02-1-1148, 1119
          - 02-1-1149, 1120
          - 02-1-1151, 1121
          - 02-1-1152, 1122
          - 02-1-1153, 1123
          - 02-1-1154, 1124
          - 02-1-1155, 1125
          - 02-1-1156, 1126
          - 02-1-1157, 1127
          - 02-1-1158, 1128
          - 02-1-1159, 1129
          - 02-1-1160, 1130
          - 02-1-1160, 1131
          - 02-1-1162, 1132
          - 02-1-1162, 1133
          - 02-1-1164, 1134
          - 02-1-1164, 1135
          - 02-1-1167, 1136
          - 02-1-1168, 1137
          - 02-1-1169, 1138
          - 02-1-1171, 1139
          - 02-1-1172, 1140
          - 02-1-1173, 1141
          - 02-1-1174, 1142
          - 02-1-1175, 1143
          - 02-1-1176, 1144
          - 02-1-1177, 1145
          - 02-1-1178, 1146
          - 02-1-1179, 1147
          - 02-1-1179, 1148
          - 02-1-1180, 1149
          - 02-1-1180, 1150
          - 02-1-1181, 1151
          - 02-1-1181, 1152
          - 02-1-1182, 1153
          - 02-1-1182, 1154
          - 02-1-1183, 1155
          - 02-1-1183, 1156
          - 02-1-1189, 1157
          - 02-1-1189, 1158
          - 02-1-1191, 1159
          - 02-1-1194, 1160
          - 02-1-1194, 1161
          - 02-1-1195, 1162
          - 02-1-1195, 1163
          - 02-1-1196, 1164
          - 02-1-1197, 1165
          - 02-1-1198, 1166
          - 02-1-1199, 1167
          - 02-1-1200, 1168
          - 02-1-1200, 1169
          - 02-1-1205, 1170
          - 02-1-1206, 1171
          - 02-1-1207, 1172
          - 02-1-1209, 1173
          - 02-1-1209, 1174
          - 02-1-1214, 1175
          - 02-1-1215, 1176
          - 02-1-1215, 1177
          - 02-1-1217, 1178
          - 02-1-1219, 1179
          - 02-1-1222, 1180
          - 02-1-1223, 1181
          - 02-1-1224, 1182
          - 02-1-1225, 1183
          - 02-1-1226, 1184
          - 02-1-1227, 1185
          - 02-1-1229, 1186
          - 02-1-1231, 1187
          - 02-1-1232, 1188
          - 02-1-1234, 1189
          - 02-1-1234, 1190
          - 02-1-1236, 1191
          - 02-1-1236, 1192
          - 02-1-1238, 1193
          - 02-1-1238, 1194
          - 02-1-1240, 1195
          - 02-1-1240, 1196
          - 02-1-1242, 1197
          - 02-1-1242, 1198
          - 02-1-1244, 1199
          - 02-1-1253, 1200
          - 02-1-1254, 1201
          - 02-1-1255, 1202
          - 02-1-1256, 1203
          - 02-1-1258, 1204
          - 02-1-1259, 1205
          - 02-1-1262, 1206
          - 02-1-1263, 1207
          - 02-1-1265, 1208
          - 02-1-1266, 1209
          - 02-1-1267, 1210
          - 02-1-1268, 1211
          - 02-1-1270, 1212
          - 02-1-1271, 1213
          - 02-1-1272, 1214
          - 02-1-1273, 1215
          - 02-1-1274, 1216
          - 02-1-1275, 1217
          - 02-1-1276, 1218
          - 02-1-1279, 1219
          - 02-1-1279, 1220
          - 02-1-1288, 1221
          - 02-1-1289, 1222
          - 02-1-1290, 1223
          - 02-1-1291, 1224
          - 02-1-1294, 1225
          - 02-1-1296, 1226
          - 02-1-1297, 1227
          - 02-1-1298, 1228
          - 02-1-1299, 1229
          - 02-1-1300, 1230
          - 02-1-1303, 1231
          - 02-1-1304, 1232
          - 02-1-1305, 1233
          - 02-1-1306, 1234
          - 02-1-1307, 1235
          - 02-1-1308, 1236
          - 02-1-1309, 1237
          - 02-1-1310, 1238
          - 02-1-1314, 1239
          - 02-1-1315, 1240
          - 02-1-1317, 1241
          - 02-1-1319, 1242
          - 02-1-1320, 1243
          - 02-1-1321, 1244
          - 02-1-1322, 1245
          - 02-1-1324, 1246
          - 02-1-1325, 1247
          - 02-1-1331, 1248
          - 02-1-1331, 1249
          - 02-1-1333, 1250
          - 02-1-1334, 1251
          - 02-1-1334, 1252
          - 02-1-1336, 1253
          - 02-1-1336, 1254
          - 02-1-1339, 1255
          - 02-1-1340, 1256
          - 02-1-1341, 1257
          - 02-1-1342, 1258
          - 02-1-1343, 1259
          - 02-1-1344, 1260
          - 02-1-1346, 1261
          - 02-1-1348, 1262
          - 02-1-1350, 1263
          - 02-1-1352, 1264
          - 02-1-1354, 1265
          - 02-1-1355, 1266
          - 02-1-1356, 1267
          - 02-1-1358, 1268
          - 02-1-1359, 1269
          - 02-1-1360, 1270
          - 02-1-1361, 1271
          - 02-1-1362, 1272
          - 02-1-1363, 1273
          - 02-1-1364, 1274
          - 02-1-1365, 1275
          - 02-1-1366, 1276
          - 1-1-1979, 1277
          - 01-1-101, 1278
          - 01-1-118, 1279
          - 01-1-247, 1280
          - 01-1-276, 1281
          - 01-1-1204, 1282
          - 01-1-1212, 1283
          - 02-1-352, 1284
          - 02-1-1052, 1285
          - 02-1-1269, 1286
          - 02-1-1170, 1287
          - 01-1-132, 1288
        - Eindrapport werkgroep voorbereiding verdeling gelden Sinti en Roma, 1289
      - Bezwaar en beroep, B.2.3.2
        - Uitspraak Rechtbank Amsterdam mbt D. Haagens, 22 januari 2003; 1407
        - Uitspraak Centrale Raad van Beroep mbt D. Haagens, 11 december 2003; 1408
        - Uitspraak Rechtbank Amsterdam mbt W. Goldberg, 8 mei 2003; 1409